臺灣苗栗地方法院刑事判決
110年度金訴字第74號
公  訴  人  臺灣苗栗地方檢察署檢察官
被      告  徐肇廷


上列被告因違反洗錢防制法等案件，經檢察官提起公訴（110年
度偵字第4255號）及移送併辦（110年度偵字第5464號），本院
判決如下：
    主    文
乙○○幫助犯洗錢防制法第14條第1項之洗錢罪，處有期徒刑參月
，併科罰金新臺幣壹萬元，罰金如易服勞役以新臺幣壹仟元折算
壹日。
    犯罪事實
一、乙○○預見將自己金融帳戶之提款卡及密碼提供予他人，該帳
    戶極可能成為詐騙份子受領對不特定民眾詐欺所得款項之工
    具，且自該帳戶提領詐得款項後即會造成金流斷點、隱匿該
    犯罪所得之去向，竟於民國110年3月22日，因有用錢需求，
    依其收到不明人士傳送之貸款廣告簡訊內容，以通訊軟體LI
    NE與自稱「陳家琮」之不詳姓名年籍成年人聯繫後，為圖透
    過「陳家琮」取得新臺幣（下同）10萬元貸款，基於縱若有
    人利用其金融帳戶實行詐欺取財、洗錢犯行亦不違背其本意
    之幫助詐欺取財及幫助洗錢之不確定故意，依「陳家琮」指
    示，於同日20時許，在苗栗縣○○鄉○道0號高速公路附近之空
    軍一號客運站，將其所有第一商業銀行帳號00000000000號
    、渣打商業銀行帳號00000000000000號、新光商業銀行帳號
    0000000000000號、華南商業銀行帳號000000000000號帳戶
    （下分別簡稱一銀、渣打、新光、華南帳戶，合稱本案帳戶
    ）之提款卡，寄送至新北市○○區○○○○號客運站給「陳家琮」
    收受，並以LINE告知「陳家琮」提款密碼。嗣「陳家琮」等
    詐騙份子（無證據證明有3人以上或有未滿18歲之人）取得
    本案帳戶控制權後，即共同意圖為自己不法之所有，基於詐
    欺取財、洗錢之犯意聯絡，分別利用本案帳戶為下列詐欺取
    財、洗錢犯行：
  ㈠於110年3月22日22時12分許起，先後假冒東森購物人員、台
    新銀行行員，撥打電話給甲○○，佯稱因東森購物內部作業錯
    誤導致其訂單單量有錯、信用卡誤刷，須依指示操作自動櫃
    員機及網路銀行以核對身分云云，使甲○○陷於錯誤，於110
    年3月23日17時27分許轉帳2萬9,987元、同日17時37分許轉
    帳4萬9,989元、同日17時39分許轉帳2萬111元至一銀帳戶；
    於同日17時50分許轉帳9萬9,999元、同日17時52分許轉帳9
    萬9,999元、同日18時2分許轉帳9萬9,999元至渣打帳戶；於
    同日18時14分許轉帳9萬9,999元、同日18時16分許轉帳4萬9
    ,812元、同日18時23分許轉帳2萬9,888元至新光帳戶，並均
    旋遭不詳詐騙份子持提款卡密集反覆提領，藉以製造金流斷
    點，隱匿上開詐欺犯罪所得之去向。
  ㈡於110年3月23日22時22分許起，先後假冒GOMAJI電商、彰化
    銀行客服人員，撥打電話給丙○○，佯稱因誤用經銷商名義導
    致其訂單多出10筆、信用卡誤刷，須依指示操作網路銀行使
    用網路轉帳以解除錯誤設定云云，使丙○○陷於錯誤，於同日
    23時5分許轉帳4萬9,987元、同日23時7分許轉帳4萬9,988元
    至華南帳戶，並均旋遭不詳詐騙份子持提款卡密集反覆提領
    ，藉以製造金流斷點，隱匿上開詐欺犯罪所得之去向。
二、案經苗栗縣警察局苗栗分局報告臺灣苗栗地方檢察署檢察官
    偵查起訴及移送併辦。
    理    由
一、證據能力之說明：
　㈠本判決所引用被告乙○○（下稱被告）以外之人於審判外之言
    詞或書面陳述，業經本院於審判程序對當事人提示並告以要
    旨，檢察官、被告均未就其證據能力聲明異議（見本院卷第
    39、40、75至77頁），應認已獲一致同意作為證據，本院審
    酌相關陳述作成時之情況，尚無違法或證明力明顯過低之瑕
    疵，與本案待證事實復具有相當關連性，認為適當，不論該
    等傳聞證據是否具備刑事訴訟法第159條之1至第159條之4所
    定情形，依同法第159條之5第1項規定，均得作為證據。
  ㈡以下認定犯罪事實所憑之照片等非供述證據，皆查無經偽造
    、變造或違法取得之情事，且與本案待證事實具有自然之關
    連性，亦有證據能力。
二、認定犯罪事實所憑之證據及理由：
    訊據被告矢口否認有何幫助詐欺取財、幫助洗錢犯行，辯稱
    ：我也是受害者，我沒有幫助他們，我當初是看到貸款廣告
    簡訊，說可以幫我申辦貸款，要我的帳戶資料來「包裝」，
    我不太懂意思，他只說會計會讓錢進出我的帳戶，跟我要金
    融卡是因為怕我把錢領走，當下我沒有想那麼多，我需要一
    筆錢，他要什麼我就提供給他們，後來我接到新光銀行的電
    話，才知道我被騙，我有打165、到銅鑼派出所報案云云。
    經查：
　㈠被告於110年3月22日，因有用錢需求，依其收到不明人士傳
    送之貸款廣告簡訊內容，以LINE與「陳家琮」聯繫後，為圖
    透過「陳家琮」取得10萬元貸款，依「陳家琮」指示，於同
    日20時許，在苗栗縣○○鄉○道0號高速公路附近之空軍一號客
    運站，將本案帳戶之提款卡寄送至新北市○○區○○○○號客運站
    給「陳家琮」收受，並以LINE告知「陳家琮」提款密碼；嗣
    「陳家琮」等詐騙份子取得本案帳戶控制權後，即共同意圖
    為自己不法之所有，基於詐欺取財、洗錢之犯意聯絡，分別
    利用本案帳戶對甲○○、丙○○為前揭詐欺取財、洗錢犯行等情
    ，為被告所不爭執（見110年度偵字第4255號卷，下稱偵卷
    一，第11至23、113至115頁；110年度偵字第5464號卷，下
    稱偵卷二，第13至25頁；本院卷第36至38、78至88頁），並
    分別經被害人甲○○、告訴人丙○○於警詢時指述明確（見偵卷
    一第25至31頁；偵卷二第27至29頁），復有帳戶個資檢視、
    被告手機簡訊及LINE對話紀錄畫面翻拍照片、第一商業銀行
    總行110年4月28日函及所附一銀帳戶客戶基本資料、存摺存
    款客戶歷史交易明細表、渣打國際商業銀行股份有限公司11
    0年5月5日函及所附渣打帳戶客戶基本資料、活期性存款歷
    史明細、臺灣新光商業銀行股份有限公司集中作業部110年4
    月27日函及所附新光帳戶客戶基本資料、存款帳戶存提交易
    明細、華南商業銀行股份有限公司110年4月28日函及所附華
    南帳戶客戶基本資料、台幣帳戶交易明細、被害人甲○○之郵
    政自動櫃員機交易明細表、網路銀行轉帳交易明細、手機來
    電紀錄畫面翻拍照片、告訴人丙○○之彰化銀行新臺幣交易明
    細、手機網路購物訂單畫面翻拍照片、相關警察機關反詐騙
    諮詢專線紀錄表、受理案件證明單、受理各類案件紀錄表、
    受理詐騙帳戶通報警示簡便格式表、金融機構聯防機制通報
    單、金融機構協助受詐騙民眾通知疑似警示帳戶通報單、陳
    報單等在卷可資佐證（見偵卷一第33至59、63至97頁；偵卷
    二第31至46、49至63頁），此部分事實，首堪認定。
　㈡認識為犯意之基礎，無認識即無犯意可言，此所以刑法第13
    條規定，行為人對於構成犯罪之事實，明知並有意使其發生
    者為故意（第1項，又稱直接或確定故意）；行為人對於犯
    罪之事實，預見其發生，而其發生並不違背其本意者，以故
    意論（第2項，又稱間接或不確定故意）。故不論行為人為
    「明知」或「預見」，皆為故意犯主觀上之認識，所異者僅
    係前者須對構成要件結果實現可能性有「相當把握」之預測
    ；而後者則對構成要件結果出現之估算，祇要有一般普遍之
    「可能性」為已足，其涵攝範圍較前者為廣，認識之程度則
    較前者薄弱，然究不得謂不確定故意之「預見」非故意犯主
    觀上之認識（最高法院100年度台上字第1110號判決意旨參
    照）。而金融帳戶之提款卡及密碼等帳戶資料，係針對個人
    身分社會信用而予以資金流通，具有強烈之屬人性，且其用
    途不以提款為限，尚具轉帳之轉出或轉入等資金流通功能，
    而可作為不法犯罪所得之人頭帳戶，事關個人財產權益保障
    ，其專有性甚高，稍具通常社會歷練與經驗之一般人亦均應
    妥為保管、使用該等物品，縱偶因特殊情況須將該等物品提
    供予他人使用，亦必深入瞭解該他人之可靠性與用途，再行
    提供，俾免該等專有物品被不明人士利用或持之為與財產有
    關之犯罪工具，並期杜絕自己金融帳戶存款遭他人冒用，使
    真正詐欺犯者，無法被查獲，此均為一般人生活認知之常識
    。且現今金融機構林立，一般民眾申請金融存款帳戶，不僅
    無須負擔費用，亦無何特殊資格限制，任何人均可自由至各
    金融機構申請開設多個帳戶，並無數量之限制，是依一般人
    之社會生活經驗，若見非親非故之他人不以自己名義申辦、
    使用金融帳戶，反無故向他人收集金融帳戶作為不明用途使
    用或流通，就該金融帳戶資料可能供為詐欺等不法目的之用
    ，當有合理之預期。又社會上利用他人帳戶以行詐騙之事屢
    見不鮮，詐騙份子以假交易、網購付款方式設定錯誤、中獎
    、退稅、家人遭擄、信用卡款對帳、金融卡密碼外洩、疑似
    遭人盜領存款等各種不同名義與方式，詐騙被害人誤信為真
    至金融機構櫃檯電匯，持提款卡至自動櫃員機依其指示操作
    ，抑或在家中依其指示操作網路銀行轉出款項至指定人頭帳
    戶後，隨即將之提領一空之詐欺、洗錢手法，不僅廣為平面
    及電子媒體所披載，亦經政府機關一再宣導提醒民眾防範，
    尤以現今各地金融機構所設置之自動櫃員機，莫不設有轉帳
    匯款操作之警示畫面，或張貼明顯之警示標語，促請使用者
    注意勿輕易受騙而將款項轉入他人帳戶，衡諸目前社會資訊
    藉由電視、廣播、報章雜誌甚至電腦網路等管道流通之普及
    程度，以及一般人在金融機構開立帳戶、使用自動櫃員機從
    事提款或轉帳交易之頻繁，任令不具相當信賴關係之他人使
    用自己金融存款帳戶，可能幫助他人實行財產犯罪，應已成
    為吾人依一般生活認知所易於體察之常識，凡具有正常智識
    及社會經驗之人，均無不知之可能。
　㈢依一般金融機構信用貸款實務，申請人除須提供個人之身分
    證明文件核對外，尚應敘明並提出個人之工作狀況、收入金
    額及相關之財力證明資料（如在職證明、往來薪轉存摺影本
    、扣繳憑單等），金融機構透過徵信調查申請人之債信後，
    評估是否放款以及放款額度，自無要求申請人提供金融帳戶
    存摺、提款卡及密碼之必要，倘若申請人之債信不良，達金
    融機構無法承擔風險之程度時，即無法貸得款項，縱委託他
    人代辦時亦然，亦與其金融帳戶內有無金錢出入無必然關係
    ，蓋在各項金融資訊普遍為各金融機構所能輕易查悉之今日
    ，鮮有僅憑特定短期天數內創造頻繁之資金流動紀錄，即准
    許貸款之案例；是依一般人之社會生活經驗，金融機構或所
    謂代辦業者不以申請者還款能力之相關資料作為判斷貸款與
    否之認定，亦不要求提供保證人、擔保品，反而要求申請人
    交付與授信審核無關之金融帳戶資料、或聲稱可藉由資金流
    動美化帳面獲得貸款，以一般人客觀認知，難謂對該等金融
    帳戶資料可能供他人作為財產犯罪之不法目的使用，主觀上
    無合理之預見。
　㈣本案被告行為時為滿29歲之成年人，學歷為高職畢業，有在
    砂石場任職包裝部門技術員之數年工作經驗（見偵卷一第11
    3頁；本院卷第88、91頁），持有使用至少4家金融機構之存
    款帳戶（即本案帳戶），顯見已具相當之社會歷練，智識程
    度及生活經驗均不遜於一般常人，況被告更曾於109年間委
    託台灣理財通有限公司尋覓金融機構或其他融資單位辦理貸
    款（見本院卷第37、83、91、93頁），而有透過合法立案業
    者申辦貸款之經驗，對上開情形自應知之甚詳。而依被告所
    稱本案代辦貸款流程，「陳家琮」僅要求被告提供本案帳戶
    之提款卡及密碼，未曾提到要向哪一家銀行貸款、代辦手續
    費用為何（見本院卷第86、87頁），又僅自稱銀行的代辦人
    員，但其屬於哪家公司、公司是否合法立案、擔任何職位、
    真實姓名是否確為「陳家琮」，被告一概不知（見本院卷第
    84頁），此情顯然與一般人所認知之正常貸款流程迥異，甚
    至被告也自承與過去委託合法立案業者申辦貸款之經驗大相
    逕庭（見本院卷第38、87頁）；且被告於偵查中自陳對方所
    謂的「包裝」就是資金流動美化帳戶，透過假的資金流動讓
    人相信伊有還款能力而願意借伊錢，確實不是正當的方式（
    見偵卷一第114頁），於本院審理時自陳對於「陳家琮」所
    說「包裝」、「做漂亮」是要讓帳戶看起來不斷地有錢進出
    ，伊心裡大概有一個底，這樣子當然是不OK，因為那時候家
    裡急需要用到錢才給他（見本院卷第82、83頁），被告手機
    LINE對話紀錄翻拍照片復顯示「陳家琮」曾要求被告不要接
    銀行的電話（見偵卷一第41頁，編號26），是被告當已察覺
    「陳家琮」所稱要求交付本案帳戶資料、包裝美化帳目後據
    以申辦貸款之說詞，並非正當合法之途逕，有涉及詐欺銀行
    等不法行為之虞，又應已預見將本案帳戶之提款卡、密碼提
    供予「陳家琮」後，會讓他人存入及提領來源不明之款項。
    被告知悉一旦決定將本案帳戶資料交予素未謀面、毫無信賴
    關係、真實姓名年籍與所在皆不詳之「陳家琮」，其並無任
    何能力控制對方如何使用本案帳戶、防止本案帳戶遭對方用
    於實行詐欺等犯罪行為，猶因個人資金需求，未詳加求證，
    無視「陳家琮」所稱美化帳戶申辦貸款之說詞與常情顯然悖
    離、更有高度不法疑慮之事實，決意將本案帳戶之提款卡及
    密碼提供予對方，不顧其交付本案帳戶資料、可能遭對方充
    為詐騙他人犯罪工具之後遺症，容任他人使用本案帳戶，嗣
    果有詐騙份子利用本案帳戶實行前揭詐欺取財犯行，則本案
    帳戶遭詐騙份子用於受領詐欺所得贓款此一事實，難謂違背
    被告之本意，被告行為時主觀上有幫助他人詐欺取財之不確
    定故意，殊無疑問。被告於面對「若不將本案帳戶資料交予
    對方使用即難以取得貸款」與「若將本案帳戶資料交予對方
    可能遭濫用而造成幫助詐欺後遺症」兩種情狀決擇時，在權
    衡利害得失之後，仍決定將本案帳戶資料交予對方使用，其
    幫助詐欺之不確定故意已然存在，縱其主要目的在透過所謂
    「偽造虛假之資金往來紀錄、美化帳目」之特殊管道取得貸
    款，亦不影響其犯罪之成立。被告雖稱其接到新光銀行電話
    、知道被騙後，有撥打165反詐騙專線、到銅鑼派出所報案
    （見本院卷第38頁），惟依前述說明，被告交付本案帳戶資
    料時應係抱持著「賭一把」之心態，希冀對方所言不虛，可
    以順利取得貸款，倘不幸遭遇詐騙，再設法謀求補救，則其
    發現果真有帳戶遭銀行設定警示、聯絡不上對方、貸款期待
    已經落空時，立即報警處理，不過係意欲避免損害擴大之自
    然反應而已，尚難以此推論被告行為時無幫助詐欺之不確定
    故意存在，是被告上開辯詞，並不能據為對其有利之認定。
　㈤按金融帳戶乃個人理財工具，提供金融帳戶者主觀上如認識
    該帳戶可能作為收受、提領特定犯罪所得使用，仍基於幫助
    之犯意，而提供該帳戶之提款卡及密碼，以利洗錢實行，仍
    可成立一般洗錢罪之幫助犯（最高法院109年度台上字第454
    7號判決意旨參照）。本案被告依「陳家琮」有關美化帳目
    之說詞，將本案帳戶提款卡及密碼一併提供予「陳家琮」，
    主觀上自有將本案帳戶交由他人作為受款、領款使用之認知
    ，且被告交出本案帳戶資料後，除非向各金融機構辦理掛失
    提款卡，實已喪失對本案帳戶之控制權，無從追索各帳戶內
    資金去向，則其主觀上亦可預見本案帳戶後續資金流向，有
    無法追索之可能性，對於存入本案帳戶內資金如經持有提款
    卡之人提領後，已無從查得，形成金流斷點，將會產生遮斷
    金流以逃避國家追訴、處罰之效果，主觀上亦有認識。被告
    對於其提供本案帳戶資料之行為，將對詐騙份子利用帳戶受
    領詐欺所得款項，進而加以提領，而形成資金追查斷點之洗
    錢行為提供助力，既可預見，仍提供本案帳戶提款卡、密碼
    供他人使用，即屬容任其發生而不違背本意，是被告有幫助
    洗錢之不確定故意，同堪認定。
　㈥綜上所述，本案事證明確，被告否認犯罪所持辯解核無足採
    ，其犯行洵堪認定，應依法論科。　　
三、論罪科刑：
　㈠被告僅提供本案帳戶之提款卡、密碼予他人供詐欺取財與洗
    錢犯罪使用，並無證據證明其有參與詐欺取財或洗錢之構成
    要件行為，或有與本案正犯（「陳家琮」等騙份子）有共同
    詐欺取財、洗錢之犯意聯絡，是被告基於幫助之意思，參與
    詐欺取財、洗錢之構成要件以外之行為，為幫助犯，核其所
    為，係犯刑法第30條第1項前段、第339條第1項之幫助詐欺
    取財罪及刑法第30條第1項前段、洗錢防制法第14條第1項之
    幫助洗錢罪。被告以一行為提供4個金融帳戶資料，幫助詐
    騙份子先後對被害人甲○○、告訴人丙○○詐欺取財，為同種想
    像競合犯；又同時觸犯幫助詐欺取財、幫助洗錢等2罪名，
    為異種想像競合犯，應依刑法第55條前段規定，從一重之幫
    助洗錢罪處斷。又被告為幫助犯，爰依刑法第30條第2項規
    定，依正犯之刑減輕之。
　㈡被告提供華南帳戶，幫助詐騙份子對告訴人丙○○詐欺取財及
    利用華南帳戶洗錢之事實（即移送併辦部分），雖未據檢察
    官提起公訴，惟與經起訴之提供一銀、渣打、新光帳戶，幫
    助詐騙份子對被害人甲○○詐欺取財及利用上開帳戶洗錢之事
    實間，為想像競合犯，具有裁判上一罪關係，已如前述，自
    為起訴效力所及，應由本院併予審判，附此敘明。
　㈢爰以行為人之責任為基礎，並審酌被告於此詐騙犯案猖獗，
    利用人頭帳戶存提詐欺贓款之事迭有所聞之際，仍不思謹慎
    管理名下金融帳戶，為圖透過非正常管道貸款，貿然將本案
    帳戶資料提供予來路不明而無信任基礎之人，容任不詳詐騙
    份子使用本案帳戶資料遂行詐欺取財、洗錢等犯罪，雖被告
    未參與構成要件行為，可責性較輕，非最終之獲利者，亦無
    證據顯示取得貸款或其他任何報酬、利益，然其所為究已實
    際造成被害人甲○○、告訴人丙○○合計將近70萬元之財產損害
    ，影響其等家庭經濟與生活條件甚鉅，並使詐欺贓款去向得
    以隱匿，國家機關追查詐欺正犯及被害人尋求救濟均趨於困
    難，降低詐騙份子為警查獲及遭追償不法所得之風險，助長
    社會上詐騙盛行之歪風，危害治安非輕，仍應予非難；兼衡
    被告犯罪後始終坦承提供本案帳戶資料之客觀行為、僅否認
    幫助故意之態度，暨其無刑事前科（見本院卷第11頁），品
    行尚佳，高職畢業學歷之智識程度，業送貨員、月收入3萬
    餘元、母親罹癌曾接受化療之生活狀況（見本院卷第88、89
    頁）等一切情狀，量處如主文所示之刑，並就罰金部分諭知
    易服勞役折算之標準。本判決所宣告之有期徒刑，得依刑法
    第41條第3項之規定易服社會勞動，惟應於判決確定後向指
    揮執行之檢察官提出聲請，併此提醒。
四、沒收：
　㈠本案並無證據證明被告確有因提供本案帳戶資料之行為，自
    「陳家琮」處取得貸款或其他任何報酬、利益，尚無從對其
    犯罪所得宣告沒收或追徵。
　㈡幫助犯係指就他人之犯罪加以助力，使其易於實行之積極或
    消極行為而言。其犯罪態樣與實行犯罪之正犯有異，所處罰
    者乃其提供助力之行為本身，而非正犯實行犯罪之行為。因
    此幫助犯不適用責任共同之原則，對正犯所有供犯罪所用或
    因犯罪所得之物，無從併為沒收之諭知（最高法院100年度
    台上字第2701號判決意旨參照）。是被告所幫助之正犯向被
    害人甲○○、告訴人丙○○詐欺取財之犯罪所得，無庸於本案對
    被告諭知沒收或追徵。
　㈢犯第14條之罪，其所移轉、變更、掩飾、隱匿、收受、取得
    、持有、使用之財物或財產上利益，沒收之，洗錢防制法第
    18條第1項前段固有明文。然被告既非實際上自本案帳戶提
    領詐欺所得款項之人，無掩飾隱匿詐欺贓款之犯行，非洗錢
    防制法第14條第1項之正犯，自無上開條文之適用。
　㈣被告提供之本案帳戶提款卡，雖交付他人作為詐欺取財、洗
    錢所用，惟本案帳戶均已被列為警示戶，無法再供交易使用
    ，且提款卡本身之價值甚低，對之宣告沒收實欠缺刑法上之
    重要性，故依刑法第38條之2第2項規定，不予宣告沒收。
五、適用之法律：
　㈠刑事訴訟法第299條第1項前段。
　㈡洗錢防制法第14條第1項。
　㈢刑法第11條前段、第30條第1項前段、第2項、第339條第1項
    、第55條、第42條第3項前段。
　㈣刑法施行法第1條之1第1項。
本案經檢察官楊岳都提起公訴，檢察官鄭葆琳、曾亭瑋移送併辦
，檢察官黃智勇到庭執行職務。
中　　華　　民　　國　　110 　年　　12　　月　　3 　　日
                  刑事第四庭  審判長法　官　羅貞元
　　　　　　　　 　　　　　　　　 　法　官　紀雅惠
　　　　　　　　 　　　　　　　　   法　官　申惟中
以上正本證明與原本無異。　　　　　　　　　　　　　　　　如不服本判決應於收受判決後20日內向本院提出上訴書狀，並應敘述具體理由。其未敘述上訴理由者，應於上訴期間屆滿後20日內向本院補提理由書(均須按他造當事人之人數附繕本)「切勿逕送上級法院」。告訴人或被害人如對本判決不服者，應具備理由請求檢察官上訴，其上訴期間之計算係以檢察官收受判決正本之日期為準。　　　　　　　　　　　　　　　　　　　　　　　          　　　　　　　　　　　　　書記官  劉碧雯
中　　華　　民　　國　　110 　年　　12　　月　　3 　　日
附錄本判決論罪科刑之法條：
中華民國刑法第339條第1項
意圖為自己或第三人不法之所有，以詐術使人將本人或第三人之
物交付者，處5年以下有期徒刑、拘役或科或併科50萬元以下罰
金。
洗錢防制法第14條第1項
有第二條各款所列洗錢行為者，處7年以下有期徒刑，併科新臺
幣5百萬元以下罰金。